臺灣高等法院民事裁定
109年度非抗字第6號
再抗告人    財團法人台北縣私立真光教養院

法定代理人  胡峻源  
代  理  人  林瑞珠律師     
上列抗告人因聲請變更法人登記聲明異議事件，對於中華民國10
8年12月18日臺灣臺北地方法院108年度抗字第458號所為裁定提
起再抗告，本院裁定如下：
    主  文
再抗告駁回。
再抗告程序費用由再抗告人負擔。 
    理  由
一、再抗告意旨略以：伊就臺灣臺北地方法院（下稱臺北地院）
    登記處僅經新北市政府社會局囑託，即為伊解散登記，係違
    反非訟事件法第88條規定，依法聲明異議，為同法院以已逾
    異議期間裁定駁回（106年度聲字第610號）。伊聲明不服提
    起抗告，原裁定竟認將解散事項登載於法人登記簿乃即成行
    為，登記完成，形式上即屬登記事務處理完畢，並起算異議
    期間。就臺北地院登記處尚可補正踐行相關登載公報、或發
    函命新北市政府登載於公報或當地新聞紙相關公告程序，始
    起算異議期間乙節，恝置未論，逕以裁定駁回伊之抗告。原
    裁定係為迴避解決實體爭點，消極不適用同法第96條規定，
    具影響裁判結果之適用法規顯有錯誤。爰提起再抗告，聲明
    廢棄原裁定及臺北地院登記處處分等語。
二、按對於抗告法院所為抗告有無理由之裁定再為抗告，僅得以
    其適用法規顯有錯誤為理由，非訟事件法第45條第3 項定有
    明文。又所謂適用法規顯有錯誤，係指確定裁判所適用之  
    法規顯然不合於法律規定，或與司法院現尚有效及大法官會
    議之解釋，顯有違反，或消極的不適用法規顯然影響裁判者
    而言（最高法院104年度台聲字第1206號裁判意旨參照）。
    原裁定以臺北地院登記處於民國106年8月30日再抗告人解散
    登記登載完成，登記事務即處理完畢，異議期間應自斯時起
    算，因再抗告人於同年11月3日始聲明異議，已逾異議期間
    ，不合於非訟事件法第96條但書規定，裁定駁回再抗告人之
    抗告，並無消極不適用法規情形。再抗告人僅以原裁定未就
    其抗告理由逐一論駁，即指摘有消極不適用法規錯誤云云，
    應屬無據。
三、再抗告人固又主張：原裁定係曲解非訟事件法第96條規定基
    本精神，以迴避實體爭點論斷云云，惟按裁判認定事實錯誤
    、取捨證據失當，抑或裁判不備理由、理由矛盾等情形，均
    不在適用法規顯有錯誤之列（最高法院84年度台上字第252
    號裁判意旨參照）。是原裁定即使未備實體爭點理由，亦非
    適用法規顯有錯誤。再抗告人是項主張，顯有誤會。
四、綜上，原裁定駁回再抗告人之抗告，並無適用法規錯誤情  
    形。再抗告意旨指摘原裁定不當，聲明廢棄，為無理由，
    其再抗告應予駁回。
五、據上論結，本件再抗告為無理由，爰裁定如主文。
中　　華　　民　　國　 109　　年　　2 　　月　　3 　　日
                  民事第八庭    
                      審判長法  官  陳邦豪
                            法  官  胡芷瑜
                            法  官  古振暉
正本係照原本作成。
不得抗告。
中　　華　　民　　國　　109 　年　　2 　　月　　5 　　日
　　　　　　　　　　　　　  書記官  廖逸柔